臺灣臺北地方法院民事判決
110年度重勞訴字第41號
原      告  陳一銘  

訴訟代理人  黃中麟律師
            趙國婕律師
被      告  台塑海運股份有限公司

法定代理人  王文潮  
被      告  賴比瑞亞商台塑海運股份有限公司

法定代理人  賴金聲  
共      同
訴訟代理人  洪大植律師
上列當事人間請求給付退休金等事件，本院於民國111年7月6日
言詞辯論終結，判決如下：
    主  文
原告之訴駁回。
訴訟費用由原告負擔。
    事實及理由
壹、程序方面：
    按訴狀送達後，原告不得將原訴變更或追加他訴。但請求之
    基礎事實同一者，不在此限，民事訴訟法第255條第1項第2
    款分別定有明文。本件原告起訴時原聲明：㈠被告台塑海運
    股份有限公司（下稱台塑海運公司）應給付原告新台幣（下
    同）8,210,444元，及自民國109年9月1日起至清償日止，按
    週年利率5%計算之利息；㈡被告賴比瑞亞商台塑海運股份有
    限公司（下稱賴商台塑海運公司）應給付原告8,210,444元
    ，及自109年9月1日起至清償日止，按週年利率5%計算之利
    息；㈢請准依職權宣告假執行；並就訴之聲明第一、二項部
    分請求擇一為原告勝訴判決。嗣於111年4月18日當庭變更聲
    明為：被告台塑海運公司或賴商台塑海運公司應給付原告8,
    210,444元，及自109年9月1日起至清償日止，按週年利率5%
    計算之利息（見本院卷第605頁）。又於111年7月4日以民事
    變更聲明暨陳報狀變更聲明為：被告台塑海運公司或賴商台
    塑海運公司應給付原告11,305,130元，及自109年9月1日起
    至清償日止，按週年利率5%計算之利息（見本院卷第728頁
    ）。核原告前開所為變更，均係基於同一勞動關係基礎事實
    為請求，自與前揭規定相符，應予准許。
貳、實體方面：
一、原告主張：
  ㈠被告間具有實體同一性：
　⒈原告自84年7月18日起受僱於台塑海運集團，迄今已有25年船
    員及船長資歷，期間未曾至其他公司擔任船員或從事他職，
    並受台塑海運集團指揮、為其服勞務，接受台塑海運集團上
    船調派請求，遵守一切工作規範，在岸期間亦於台塑海運集
    團航運處協助管理航運事宜，故原告與台塑海運集團間已具
    備組織、經濟及人格上從屬性。
　⒉台塑海運集團於企業簡介中將被告台塑海運公司及賴商台塑
    海運公司列為旗下組織，且被告台塑海運公司及賴商台塑海
    運公司於經濟部商工登記資料所登記之公司英文名稱均為FO
    RMOSA PLASTICS MARINE CORPORATION，公司址均設於臺北
    市○○區○○○路000號，被告賴商台塑海運公司代表人賴金聲即
    為被告台塑海運公司副總經理。原告人事通知單及服務證明
    書僱用人記載為被告賴商台塑海運公司，勞工保險投保單位
    及經歷證明書則為被告台塑海運公司，而原告在職期間服務
    之船舶包含被告賴商台塑海運公司之油化船及被告台塑海運
    公司之礦砂船、油輪、化學液體船等，又船員定期僱傭契約
    立約人為被告賴商台塑海運公司，卻由訴外人台塑通運股份
    有限公司（下稱台塑通運公司）代理用印大小章；原告於岸
    上期間尚於被告台塑海運公司經理室、海務處服務，應認原
    告任職期間，均由台塑集團旗下之被告台塑海運公司及賴商
    台塑海運公司同時受領其所給付之勞務，並由台塑海運集團
    對其為勞務上指揮監督，足認被告間在現實及經濟上均具有
    實體同一性。
  ㈡兩造間應屬不定期勞動契約：
　⒈台塑海運集團基於國際航運之性質，固於上船前與原告簽立
    船員定期僱傭契約，然船員定期僱傭契約係交通部航港局基
    於船員法第13條所制定之範本，船員每次上船均需簽立該契
    約並依船員法第12條規定報請主管機關備查始得進行服務，
    但此絕非表彰兩造間屬定期契約關係，況航運乃係被告賴商
    台塑海運公司及台塑海運公司持續不間斷之業務，長期固定
    有船員之需求，且我國航運實務為船員歷經面試及受訓進入
    航運公司成為員工，即接受該公司調派，縱原告於下船期間
    ，其他航運公司亦無派遣原告上船之可能，蓋如原告轉而投
    入成為他航運公司員工，台塑海運集團將不再派遣原告上船
    ，足見兩造所訂立者實係不定期勞動契約。　
　⒉且原告於在船期間及岸上均持續受被告指揮監督，包括於經
    理室、海務處接受指揮調派。被告「台塑海運航運處(FPMC 
    Marine Dept.)」副處長陳正文曾多次指派原告前往海洋大
    學開課，為「化學船」船員進行訓練。被告對於旗下船員亦
    有受訓、考核及獎懲制度，如拒絕上船將無年終考績全勤，
    亦無優惠獎勵措施，且船員一旦於下船期間前往其他公司跑
    船，公司將於船員名單註記並簽報公司離職。依台塑海運集
    團「船員薪資計發電腦作業說明」(規章編號:PM0102)之附
    件二「台籍船員及台塑1、2、5~11就輪船員岸上期間計薪原
    則」（下稱計薪原則），足見台塑海運集團依照其計薪原則
    ，台籍船員即原告於「再次上船時」將「按本薪核給儲備岸
    薪」，可證船員於非在船期間經濟上亦從屬於被告，從而，
    兩造間為不定期勞動契約甚明。
  ㈢原告得請求退休金：
　  依勞動基準法（下稱勞基法）第53條第2款及台塑企業退休
    辦法（下稱系爭退休辦法）第3條第2項規定，工作滿25年以
    上者取得請領退休金之資格，原告於109年7月23日以服務已
    屆25年為由，向台塑海運集團申請於109年8月1日退休並請
    領退休金，惟遭拒絕。又原告於台塑海運集團服務期間自84
    年7月18日起至109年8月1日止，工作年資計25年15日，依勞
    基法第55條第1項第1款及系爭退休辦法第5條第1項規定，退
    休金基數為40.5【計算式：15×2＋10×1＋0.5＝40.5】，另按原
    告退休前6個月平均薪資為279,139元，是原告得請求退休金
    11,305,130元【計算式：279,139×40.5＝11,305,130】。　
  ㈣爰依勞基法第55條第1項第1款、系爭退休辦法第3條第2項、
    第5條第1項規定，提起本訴。並聲明：
　⒈被告台塑海運公司或賴商台塑海運公司應給付原告11,305,13
    0元，及自109年9月1日起至清償日止，按週年利率5%計算之
    利息。
　⒉請准依職權宣告假執行。
二、被告則以：
　㈠被告台塑海運公司及賴商台塑海運公司分別為不同法人，依
    船員法第24條規定，不同公司法人之工作年資無法併計，故
    原告以台塑海運集團一概稱之又合併計算年資，實屬誤解：
　  被告賴商台塑海運公司係於賴比瑞亞註冊，依賴比瑞亞相關
    法令設立登記，有一定財產之外國公司，並依公司法第386
    條第2項規定，向我國經濟部商業司報備後，設置賴比瑞亞
    台塑海運股份有限公司駐台代表處。又賴商台塑海運公司與
    台塑海運公司統一編號、公司登記地址均不相同，實為不同
    法人。再者，賴商台塑海運公司與台塑海運公司分別具有獨
    立之財務及帳戶，且旗下員工之薪資亦分別給付，二者為獨
    立營運。原告主張在被告台塑海運公司及賴商台塑海運公司
    任職年資應併計，並無理由。
　㈡依兩造間歷次簽訂之契約，均已明文約定為船員定期僱傭契
    約，定期契約屆滿後，原告為自由之身，可任意選擇是否接
    受下次航班，故被告對原告並無指揮監督之拘束力：
　⒈兩造間為定期僱傭契約：
　⑴有關船員與航運公司簽訂定期契約為常見現象，定期契約期
    間屆滿後，船員為自由之身可任意選擇其他工作，且依船員
    法第24條規定，僱傭契約屆滿或停止履行超過3個月後，年
    資應重新計算不得併計。而由原告之船員服務經歷證明書可
    見，多次出現下船卸職日期至下次上船任職日期期間超過3
    個月之情形，故依前開規定，原告前後工作年資不得合併計
    算。
　⑵原告僅於上船服務期間可領取薪資，下船後僱傭契約已告終
    止，被告即無給付薪資，更無給付岸薪或下船駐埠薪水。
　⑶再者，原告並非始終於同一船舶服務，當該航次之船員下船
    後，被告依每次航次之需要而詢問船員上船意願，同意上船
    服務之船員經常與前一航次不同，因此就船員之工作性質而
    言，應得以每個特定航次來切割各段之工作，而屬於特定性
    之工作，故成立定期僱傭契約當較為符合兩造之權利義務關
    係。
　⒉被告對原告並無指揮監督權限：
　  船員之就業工作情形與一般勞工不同，船員領有專門職業證
    照且人數不多，船員人力實屬供不應求，故船員之職業選擇
    自由度極高，船舶雇主對船員並無如同一般勞工之拘束力。
    本件兩造自84年7月18日開始陸續簽訂僱傭契約，且歷年來
    上船服務因係配合該次航程，故均係簽訂定期僱傭契約，並
    於該次航程結束後，兩造間僱傭關係便終止，原告是否另尋
    其他工作或是否願意下次航程時上船，仍未可知，均屬原告
    自由，被告亦須待下次航程確定時，始能聯繫原告有無上船
    意願，且船員下船後無須向航運公司辦理任何休假手續，與
    一般勞工不同；原告即係利用下船期間，於108年考取甲種
    引水人，並完成報到、受訓及任職，期間無須向被告辦理休
    假程序。且依原告98年至109年各類所得清單所載，原告尚
    有自其他雇主處領取薪資所得，故原告並非於109年8月1日
    前完全服務於被告，益證原告下船期間被告對原告並無指揮
    監督之約束力，原告可自由另行就職，故原告下船後自不應
    再行計算工作年資。退步言之，縱認原告年資得以併計，然
    原告自108年10月1日起至108年12月31日止，長達3個月期間
    持續接受引水人訓練，已不可能與被告有僱傭關係，故至遲
    亦於108年9月30日原告接受引水人訓練前一日，兩造間已無
    僱傭關係，亦即原告於被告之在船年資及勞健保投保年資合
    計未滿25年，自不符勞基法第53條所訂工作25年以上之退休
    條件，不得請領退休金。
  ㈢並聲明：
　⒈原告之訴及假執行聲請均駁回。
　⒉如受不利判決，願供擔保，請准宣告免為假執行。
三、得心證之理由：
　　原告主張被告台塑海運公司及賴商台塑海運公司具實質同一
    性，且其自84年7月18日起受僱於被告，至109年8月1日止任
    職已滿25年，而屆退休年資，自得請領退休金等語，經被告
    抗辯如前，茲就原告主張，分述如下：
　㈠被告台塑海運公司及賴商台塑海運公司具實體同一性：
　⒈按雇主為僱用勞工之事業主、事業經營之負責人、或代表事
    業主處理有關勞工事務之人；勞工工作年資以服務同一事業
    者為限。但受同一雇主調動之工作年資，及依第20條規定應
    由新雇主繼續予以承認之年資，應予併計，勞基法第2條第2
     款、第57條分別定有明文。依前開規定可知，所謂雇主本
    應限於勞動契約上所明示之當事人；惟隨著經濟發展，經營
    組織產生變遷，使得僱用模式變得多元化，基於保障勞工基
    本勞動權，加強勞雇關係，促進社會與經濟發展，防止雇主
    以法人、企業集團經營之法律上型態規避上開法律規範，在
    認定勞工之雇主時，宜適度採取擴張雇主之概念，拋棄僅以
    形式上勞動契約當事人作為權利主體，使非契約上之當事人
    負擔雇主責任，將其等視為一體，俾保障弱勢勞工之權利。
    而於判斷雇主應否擴張時，應參酌該二法人或事業單位之間
    ，有無實體同一性，亦即以實質管理權或實質實施者之控制
    從屬關係而為定。
　⒉原告主張被告台塑海運公司及賴商台塑海運公司具有實體同
    一性，兩者均為台塑海運集團，故其係受台塑海運集團之指
    揮監督，年資應予併計等語，並提出服務證明書、台塑企業
    組織表、台塑海運集團網頁資料、經濟部商工登記公示資料
    查詢等件為憑（見本院卷第35-45頁），惟被告則否認之，
    並抗辯如前。查被告台塑海運公司及賴商台塑海運公司於經
    濟部商工登記資料之公司英文名稱均登記為「FORMOSA PLAS
    TICS MARINE CORPORATION」，且登記址均位於臺北市○○區○
    ○○路000號同棟大樓內乙節，有經濟部商工登記公示資料查
    詢資料2紙附卷可憑（見本院卷第43-45頁），而依台塑企業
    組織圖觀之（見本院卷第39頁），被告賴商台塑海運公司及
    被告台塑海運公司均在台塑企業組織下，而原告自84年7月
    至台塑海運集團任職後，其服務之船舶名稱均有「台塑」之
    文字等情，亦有船員服務經歷證明書1份在卷可稽（見本院
    卷第157-160頁），足認原告前開主張尚非無憑。佐以證人
    即被告台塑海運公司船運處船東督導陳正文於本院審理時具
    結證稱：航運處主要是在督導船舶業務，被告賴商台塑海運
    公司與被告台塑海運公司都在台塑集團下，業務上都是隸屬
    於台塑海運集團，船員會互相流用，沒有什麼差別；被告賴
    商台塑海運公司與被告台塑海運公司都是由同一個船員組安
    排船員上船，而船員組雖然隸屬於被告台塑海運公司，但船
    員名單都相同，就是看船員組安排船員上被告賴商台塑海運
    的船或是被告台塑海運公司的船等語（見本院卷第490-491
    頁、第496-497頁），足認原告雖分別與被告賴商台塑海運
    公司、台塑海運公司簽立契約，然上開公司具有實體同一性
    ，原告於被告賴商台塑海運公司、台塑海運公司之年資應予
    併計，被告抗辯兩者為不同法人，年資分論云云，並不足採
    。
　㈡兩造間為定期僱傭關係：
　　原告主張自84年7月18日起受僱於被告，不論在船期間或下
    船在岸期間均受被告指揮監督，擔任駐埠船長、於經理室及
    海務處工作，定期訪船檢測及稽核設備安全，被告甚至安排
    原告至海洋大學進行船員訓練教課，故兩造間為不定期僱傭
    關係，並提出原告勞工保險被保險人投保資料表、所得清冊
    、計薪原則、稽核報告、定期訪船紀錄、擔任航運處運務督
    導工作分配表等件為證（見本院卷第47頁、第121-155頁、
    第199-210頁、第505頁），而被告固不否認原告曾於下船期
    間至被告台塑海運公司工作，並為其投保勞工保險之事實，
    然該期間結束後即終止僱傭關係，無從逕認兩造間為不定期
    僱傭關係等語。經查：
　⒈按「法規對其他法規所規定之同一事項而為特別之規定者，
    應優先適用之。其他法規修正後，仍應優先適用。」中央法
    規標準法第16條定有明文，此即「特別法優於普通法」原則
    。然依上開規定，普通法與特別法關係的成立，必須二種以
    上法律就同一事項均有規定，且其規定內容不同，始有比較
    普通法與特別法適用其一之必要，且二法律間縱存有普通法
    與特別法關係，但特別法規定如有不足或未規定時，仍應依
    普通法規定予以補充適用。次按「為規定勞動條件最低標準
    ，保障勞工權益，加強勞雇關係，促進社會與經濟發展，特
    制定本法；本法未規定者，適用其他法律之規定。雇主與勞
    工所訂勞動條件，不得低於本法所定之最低標準。」勞基法
    第1 條定有明文。惟為保障船員權益，維護船員身心健康，
    加強船員培訓及調和勞雇關係，促進航業發展等，於88年6 
    月23日制定公布船員法，針對船員之資格、船員僱用、勞動
    條件，與福利包括薪津、傷病、撫卹、退休及保險等勞動條
    件為規範，與勞基法係適用全體勞動關係所為之一般性規定
    不同，應屬勞基法之特別法。是於船員法施行後，船員法對
    勞基法所規定之同一事項而為特別之規定者，依前揭說明，
    基於特別法優於普通法原則，固應優先適用船員法，然勞基
    法對於船員法未規定且其適用並無矛盾之事項，自仍得依勞
    基法相關規定予以補充適用，俾維護勞工之基本權益。
  ⒉次按勞動契約，分為定期契約及不定期契約。臨時性、短期
    性、季節性及特定性工作得為定期契約；有繼續性工作應為
    不定期契約，勞基法第9 條第1 項定有明文。又所稱之「特
    定性工作」，係指可在特定期間完成之非繼續性工作，此觀
    勞基法施行細則第6 條第4 款規定自明。亦即雇主僱用勞工
    之目的，在於完成固定之事務，當該事務完成後，即對於該
    勞工之勞務給付欠缺需求者，則應承認雇主亦得訂立定期勞
    動契約，以資因應。故定期與不定期勞動契約，係以勞動契
    約之實質內容而定，兼顧雇主與勞工雙方之營運及工作性質
    上之勞務需求與給付實情以定，並非純以雇主或勞工單方為
    準，期免偏廢。而船員服務之船舶長期於海上航行，其工作
    環境、型態及生活作息與陸上勞工有別，故為兼顧船公司營
    運及船員工作性質上之特殊性，足認船公司與船員確有簽訂
    定期勞動契約之需求。
　⒊本件原告於受被告指派上船前，均會簽立船員定期僱傭契約
    ，並於契約中載明服務之船名、僱傭期間及薪資待遇乙節，
    業據被告提出106年8月3日、108年1月18日之船員定期僱傭
    契約為證（見本院卷第389-415頁），而依前開定期僱傭契
    約第5條之約定「船舶在中華民國境內者，自上船服務之日
    起生效，船舶在中華民國以外者，自離開受僱港起程赴國外
    之日起生效。僱傭關係之終止，以乙方（即原告）返回中華
    民國時為準。（僱傭及解僱，均以出入境時，官方之簽證日
    期為準）」，106年8月3日定期僱傭契約並於第6條約定僱傭
    期間為9個月，108年1月18日之定期僱傭契約則約定僱傭期
    間為6個月，則由上開契約內容可知，兩造已約定僱傭契約
    之期間，並載明起迄日之認定方式，原告並於定期僱傭契約
    上簽名確認之，當受契約合意內容之拘束。原告雖主張被告
    持續有國際航運之需求，然為保障從事國際遠洋航運船員之
    人身自由並給予船員適度休息之權利，並兼顧雇主與勞工雙
    方之營運及工作性質上之勞務需求與給付實情，應認兩造確
    實以特定航次為單位，簽署個別獨立之定期僱傭契約。佐以
    證人陳正文於本院審理時亦具結證稱：船員下船就等於離職
    ，因為是定期契約，下船之後船員跟台塑海運集團就是信任
    關係，如果公司詢問船員是否要上船，船員拒絕的話也不會
    有處罰，只是就無法領取激勵船員的優惠獎勵，例如再上船
    的船員會給兩個月的本薪，年終考勤會給全勤，但如果拒絕
    上船，就沒有這些優惠；船員拒絕上船只要口頭告知公司就
    可以，不用辦理手續，有些船員甚至沒有告知就直接消失；
    公司會對船員在船上的態度做考核，而非下船後的行為等語
    （見本院卷第492-496頁），益證兩造間確為定期僱傭契約
    無誤。雖原告以其未上船即無法領取全勤或優惠獎勵，據此
    主張下船期間經濟上仍從屬於被告云云，惟船員具有高度特
    殊及專業性，非如一般勞工具有高度可替代性，故船公司為
    鼓勵船員於次一航程繼續上船出勤，而訂有獎勵、優惠之措
    施，無非為其經營上之考量，況此一獎勵係船員下次上船始
    可領取，業據證人陳正文證述明確如前，並有系爭計薪原則
    附卷可佐（見本院卷第505頁），足認該優惠獎勵非屬經常
    性給予之工資，故原告主張被告給予此一優惠獎勵足以證明
    在岸期間經濟上從屬於被告云云，亦不足採。
　⒋再觀諸原告所舉勞工保險被保險人投保資料表、所得清冊、
    稽核報告、定期訪船紀錄、擔任航運處運務督導工作分配表
    等證據，其中稽核報告、定期訪船紀錄、擔任航運處運務督
    導工作分配表等僅能證明原告於在岸期間曾短暫於被告台塑
    海運公司任職，然該期間短則數日，尚無從據此驟認原告自
    84年7月18日起，凡在岸期間均受被告指揮監督而為不定期
    僱傭關係；此外，依據被告提出原告歷年所得清冊觀之，原
    告並非自84年7月起即逐月受領薪資，其中107年8月至108年
    6月間，原告即未領有薪資所得（見本院卷第643-725頁），
    顯見原告並非始終於被告處任職毫無間斷，反之，被告辯稱
    公司臨時有業務需求才商請原告支援乙節，核與前開證據相
    符，較為可採。原告雖再提出被告台塑海運寄發電子郵件，
    主張原告在岸期間，被告安排原告前往大學授課，以此佐證
    受到被告指揮監督等語（見本院卷第375-383頁），惟據證
    人陳正文於本院審理時證述：前開電子郵件是我寄發的，船
    長岸休期間會安排去海洋大學授課，這是因為交通部委由海
    洋大學辦理相關課程，因為化學船的船員需要受訓，我們是
    協助海洋大學找尋師資，鐘點費是由海洋大學支付等語（見
    本院卷第493-494頁），核與卷附原告108年度綜合所得稅各
    類所得資料清單中所示，原告確實自海洋大學受領所得乙節
    相符（見本院卷第281頁），足認被告稱係協助海洋大學尋
    找師資等情，堪屬信實，原告前往授課既非由被告給付薪資
    ，自難謂受被告指揮監督所為，原告此部分主張，亦與卷證
    資料不符，委難採信。
　⒌綜上，原告未能證明其下船後之在岸期間仍持續受被告指揮
    監督而受僱於被告，是被告抗辯渠等為定期僱傭關係乙節，
    即堪以採信。　
　㈢原告請求被告給付退休金，有無理由：
　⒈原告主張依勞基法第53條第2款及系爭退休辦法第3條第2項規
    定，其自84年7月18日起至109年8月1日止，已工作滿25年而
    屆退休年資，被告自應給付其退休金等語。惟兩造間為定期
    僱傭關係乙節，業如前述，而依船員法第24條之規定：「僱
    傭契約因故停止履行後，繼續履行原約或定期僱傭契約屆滿
    後，未滿三個月又另訂定新約時，船員前後工作年資應合併
    計算。」，即反面言之，倘船員未於3個月內另定僱傭契約
    ，則其年資即中斷而無從併計；本件原告自任職被告日起，
    多次下船後超過3個月始再另訂定期僱傭契約上船，此有船
    員服務經歷證明書1份附卷可憑（見本院卷第157-160頁），
    則依前開規定，原告年資已無從併計。
　⒉再者，本件原告自陳其最後上船服務之期間為108年7月15日
    至同年8月5日（於台塑33號輪提供勞務，見本院卷第625頁
    ），此後原告即未再登船服務，而依卷附之所得清冊觀之，
    此後原告亦未再自被告處受領薪資（見本院卷第643-725頁
    ）；佐以原告參加108年度專門職業及技術人員高等考試引
    水人考試，並經錄取為臺中港引水人，於108年10月1日起至
    108年12月31日止前往船上學習受訓乙節，亦有交通部航港
    局110年9月29日航中字第1103201779號函暨所附臺中港引水
    人辦事處函文、108年學習引水人訓練內容、航港局108年度
    全國引水人在職訓練課程表等附卷可憑（見本院卷第303-30
    8頁），足認原告確實於108年8月5日下船後即未再替被告提
    供勞務，難認兩造間仍有僱傭關係，故被告抗辯至遲於原告
    108年10月1日接受引水人訓練前，兩造間已無僱傭關係乙節
    ，應屬可採，則原告之工作年資計算至108年9月30日止亦不
    足25年，而未符合勞基法第53條第2款、系爭退休辦法第3條
    第2項規定退休條件，是原告請求被告給付退休金自無理由
    ，應予駁回。至原告雖提出船員體格（健康）檢查聲明書1
    紙，主張被告於原告提出退休申請後仍欲派遣原告上船，原
    告遂依指示前往體檢等語（見本院卷第731頁），惟被告則
    否認有為該指示，則原告主張是否可採，已非無疑。況依原
    告前開自陳可知，其108年8月5日後即未再上船為被告服務
    ，則縱認原告所提前開聲明書之主張為真，亦無從推翻其與
    被告間之契約為定期僱傭關係，且108年8月5日後即未再為
    被告提供勞務之事實，故原告此部分主張，亦無從為其有利
    之認定。
四、綜上，兩造間應屬定期僱傭契約關係，原告之工作年資亦未
    符合退休之要件，是原告本件依勞基法第55條第1項第1款、
    系爭退休辦法第3條第2項、第5條第1項規定起訴請求被告台
    塑海運公司或賴商台塑海運公司應給付原告退休金11,305,1
    30元，及自109年9月1日起至清償日止，按週年利率5%計算
    之利息，為無理由，不應准許。　　
五、本件事證已臻明確，兩造其餘之攻擊或防禦方法及所用之證
    據，經本院斟酌後，認為均不足以影響本判決之結果，爰不
    逐一論列，附此敘明。
六、訴訟費用負擔依據：民事訴訟法第78條。　　　
中　　華　　民　　國　　111  　年　　7　　月　　25　　日
                  勞動法庭      法　官　陳威帆
以上正本係照原本作成。
如對本判決上訴，須於判決送達後20日內向本院提出上訴狀。如
委任律師提起上訴者，應一併繳納上訴審裁判費。
中　　華　　民　　國　　111  　年　　7　　月　　25　　日
                                書記官　黃文芳